臺灣嘉義地方法院刑事判決　　　　　　　 96年度易字第807號
公　訴　人　臺灣嘉義地方法院檢察署檢察官
被　　　告　甲○○
上列被告因竊盜案件，經檢察官提起公訴（九十六年度偵字第八
五二九號），經被告於準備程序中為有罪之陳述，本院裁定以簡
式程序進行審理，判決如下：
    主  文
甲○○攜帶兇器竊盜，累犯，處有期徒刑柒月。
    事  實
一、甲○○前於民國九十四年間因恐嚇等案件，經本院以九十四
    年度簡上字第二０三號判處應執行有期徒刑五月，如易科罰
    金，以銀元三百元折算一日確定，迄九十五年五月二十九日
    縮刑期滿執行完畢，詎仍不知悔改，於九十六年十月十七日
    上午十時五十二分許，騎乘其向位在嘉義市○○路七一三號
    一樓「兜風機車出租店」所承租之車牌號碼RT9 -291號輕型
    機車，至乙○○所經營、位在嘉義縣民雄鄉○○路五十一號
    「金鼎石材企業有限公司」（下稱金鼎公司）應徵工作，於
    乙○○告知工作性質及薪資等節後，甲○○向乙○○表示欲
    考慮後再決定是否任職，即離去「金鼎石材企業有限公司」
    。然甲○○於途中思及其迫需金錢花用，乃於同日上午十一
    時一分許，再度返回金鼎公司辦公室內欲向乙○○表明願意
    任職，因乙○○於面試後有事外出，甲○○見金鼎公司辦公
    室內空無一人，竟起意行竊，遂意圖為自己不法所有，隨手
    持用劉俊麒所有、放置在辦公室門口旁櫃子上、客觀上足以
    作為兇器使用之大型剪刀（長約六十公分、金屬材質、前端
    尖銳），撬開乙○○辦公桌抽屜，竊取劉俊麒所有之黑色皮
    包一個（內有現金新臺幣九千元、乙○○之健保卡、張雪梅
    之國民身份證、健保卡、汽車駕照、中華商業銀行信用卡、
    花旗銀行信用卡等財物），得手後旋即騎乘上開機車離去，
    至嘉義縣民雄鄉縣一六六線公路「北斗橋」旁，抽
    取上開竊得皮包內之現金後，將其餘竊得物品棄置於「北斗
    橋」下。嗣經警據報調取監視錄影紀錄後，循線查悉上情。
二、案經嘉義縣警察局民雄分局報請臺灣嘉義地方法院檢察署檢
    察官偵查起訴。
    理  由
一、訊據被告甲○○對於上揭事實坦承不諱（見本院卷第17頁、
    第25頁），核與證人乙○○警詢時之證詞相符，並有被害報
    告單、贓物認領保管單、扣押書、機車租賃契約書影本、被
    告之國民身分證影本、車籍查詢資料各乙份及照片十四幀附
    卷可稽，均足資擔保被告於本院審理時所為之上開任意性自
    白確與事實相符，而堪以採信。此外，被告於上開時、地行
    竊時所持用之大型剪刀，長約六十公分、金屬材質、前端尖
    銳等情，業據被告於本院審理時供承明確（見本院卷第26頁
    ），復有該把大型剪刀之照片在卷可憑（見警卷第17頁），
    而被告所持用之該大型剪刀，既為金屬材質，其質地自屬堅
    硬，且長達六十公分，故若持以傷人，自均足以對人之生命
    、身體構成危害，客觀上具有危險性而得作為兇器使用無疑
    。綜上所述，本件事證明確，被告上開犯行至堪認定，應依
    法論科。
二、按刑法第三百二十一條第一項第三款攜帶兇器竊盜罪，係以
    行為人攜帶兇器竊盜為加重條件，此所謂兇器，其種類並無
    限制，凡客觀上足對人之生命、身體、安全構成威脅，具有
    危險性之兇器均屬之，且只須行竊時攜帶此種具有危險性之
    兇器為已足，並不以攜帶之初有行兇之意圖為必要，最高法
    院七十九年度臺上字第五二五三號判例可資參照。次按刑法
    第三百二十一條第一項第三款所謂之「攜帶兇器」，祇須於
    行竊時攜帶具有危險性之兇器為已足，該兇器不必原屬行竊
    者本人所有，亦不以自他處攜至行竊處所為必要，縱在行竊
    場所隨手拾取應用，其有使人受傷害之危險既無二致，自仍
    應屬上述「攜帶兇器」之範疇，最高法院九十年度臺上字第
    一二六一號判決闡釋甚明。被告於上開時、地行竊時所持以
    撬開辦公桌抽屜之大型剪刀客觀上具有危險性而得作為兇器
    使用，業如上述，是縱該大型剪刀並非被告所自行攜帶前往
    該處，而係在行竊現場隨手拾取應用，揆諸上開說明，仍屬
    攜帶兇器無疑。故核被告所為，係犯刑法三百二十一條第一
    項第三款之加重竊盜罪。又被告前於九十四年間因恐嚇等案
    件，經本院以九十四年度簡上字第二０三號判處應執行有期
    徒刑五月，如易科罰金，以銀元三百元折算一日確定，迄九
    十五年五月二十九日縮刑期滿執行完畢等情，有臺灣高等法
    院被告全國前案紀錄表乙份附卷可參，其受有期徒刑之執行
    完畢五年內故意再犯本件有期徒刑以上之罪，為累犯，應依
    刑法第四十七條第一項規定，加重其刑。爰審酌被告係國小
    畢業之智識程度、前有違反麻醉藥品管理條例、妨害自由、
    恐嚇取財、傷害、毀損前科之素行、竟利用求職面試之機會
    趁機持用大型剪刀撬開辦公桌抽屜行竊之犯罪手段，及其所
    竊得之財物價值，然念及其業與被害人達成調解，賠償其所
    竊取之現金九千元，並返還其餘竊得物品，此有嘉義縣民雄
    鄉調解委員會調解筆錄乙份（見本院卷第20頁）在卷可佐，
    以及其犯罪後坦承犯行，接受裁判態度尚稱良好等一切情狀
    ，量處如主文所示之刑，以資懲儆。
據上論斷，應依刑事訴訟法第二百七十三條之一第一項、第二百
九十九條第一項前段，刑法第三百二十一條第一項第三款、第四
十七條第一項，判決如主文。
本案經檢察官陳則銘到庭執行職務。
中　　華　　民　　國　　96　　年　  12 　月　　31　　 日
                      刑事第一庭   法　官  曾宏揚
上列正本證明與原本無異。
如不服本判決，應於判決送達後十日內向本院提出上訴狀，上訴
書狀依法應敘述具體理由，如未敘述具體理由者，應於上訴期間
屆滿後二十日內補提理由書於本院（均應附繕本）。告訴人或被
害人如對於本判決不服者，應具備理由請求檢察官上訴，其上訴
期間之計算係以檢察官收受判決正本之日期為準。
中　　華　　民　　國　　96　　年　  12 　月　　31　　 日
                                   書記官  陳慶昀
附錄論罪科刑法條：
中華民國刑法第320條第1項
（普通竊盜罪、竊佔罪）
意圖為自己或第三人不法之所有，而竊取他人之動產者，為竊盜
罪，處 5 年以下有期徒刑、拘役或 5 百元以下罰金。
